---
title: ""
author: "Felipe Bustamante"
date: "25 - 07 - 2022"
output:
  word_document:
    reference_docx: "template.docx"

#template descargable en: https://docs.google.com/document/d/1kRCM6_NsH8txpwUlFk_n9fd74nZazUfb/edit?usp=sharing&ouid=106562740857210924593&rtpof=true&sd=true

---

## Reporte de avance FONDECYT Regular 121017X

```{r setup, include=FALSE}

library(tidyverse)
library(readxl)
library(knitr)
library(flextable)
participants <- read_excel("C:/Users/fnbus/OneDrive/Escritorio/FONDECYT/actualizaciones/participantes.xlsx")
n_participants <- nrow(participants);n_participants
participants <- participants %>% filter(acepta_participar=="Si")

control_completos <- ifelse(nrow(participants[participants$tipo_paciente=="Control" &
                                                participants$clinica_neuro == "Si" & 
                                                participants$eeg == "Completa" & 
                                                participants$mri == "Completa",]) > 0,
                                   sprintf("%d controles,", 
                                           nrow(participants[participants$tipo_paciente=="Control" &
                                                participants$clinica_neuro == "Si" & 
                                                participants$eeg == "Completa" & 
                                                participants$mri == "Completa",])),
                                   "")

alzheimer_completos <- ifelse(nrow(participants[participants$tipo_paciente=="Alzheimer" &
                                                participants$clinica_neuro == "Si" & 
                                                participants$eeg == "Completa" & 
                                                participants$mri == "Completa",]) > 0,
                                   sprintf("%d Alzheimer,", 
                                           nrow(participants[participants$tipo_paciente=="Alzheimer" &
                                                participants$clinica_neuro == "Si" & 
                                                participants$eeg == "Completa" & 
                                                participants$mri == "Completa",])),
                                   "")

dft_completos <- ifelse(nrow(participants[participants$tipo_paciente=="DFT" &
                                                participants$clinica_neuro == "Si" & 
                                                participants$eeg == "Completa" & 
                                                participants$mri == "Completa",]) > 0,
                                   sprintf("%d DFT,", 
                                           nrow(participants[participants$tipo_paciente=="DFT" &
                                                participants$clinica_neuro == "Si" & 
                                                participants$eeg == "Completa" & 
                                                participants$mri == "Completa",])),
                                   "")


parkinson_completos <- ifelse(nrow(participants[participants$tipo_paciente=="Parkinson" &
                                                participants$clinica_neuro == "Si" & 
                                                participants$eeg == "Completa" & 
                                                participants$mri == "Completa",]) > 0,
                                   sprintf("%d Parkinson,", 
                                           nrow(participants[participants$tipo_paciente=="Parkinson" &
                                                participants$clinica_neuro == "Si" & 
                                                participants$eeg == "Completa" & 
                                                participants$mri == "Completa",])),
                                   "0 Parkinson")

sin_tareasA <- ifelse(
  nrow(participants[participants$tipo_paciente=="Alzheimer"  & 
                      participants$clinica_neuro == "Pendiente" & 
                      participants$eeg == "Pendiente coordinación" & 
                      participants$mri == "Pendiente coordinación",])>0,
  sprintf("%d Alzheimer,",nrow(participants[participants$tipo_paciente=="Alzheimer"  & 
                      participants$clinica_neuro == "Pendiente" & 
                      participants$eeg == "Pendiente coordinación" & 
                      participants$mri == "Pendiente coordinación",])),
  "")


sin_tareasB <- ifelse(
  nrow(participants[participants$tipo_paciente=="Control"  & 
                      participants$clinica_neuro == "Pendiente" & 
                      participants$eeg == "Pendiente coordinación" & 
                      participants$mri == "Pendiente coordinación",])>0,
  sprintf("%d Control,",nrow(participants[participants$tipo_paciente=="Control"  & 
                      participants$clinica_neuro == "Pendiente" & 
                      participants$eeg == "Pendiente coordinación" & 
                      participants$mri == "Pendiente coordinación",])),
  "")

sin_tareasC <- ifelse(
  nrow(participants[participants$tipo_paciente=="Parkinson"  & 
                      participants$clinica_neuro == "Pendiente" & 
                      participants$eeg == "Pendiente coordinación" & 
                      participants$mri == "Pendiente coordinación",])>0,
  sprintf("%d Parkinson,",nrow(participants[participants$tipo_paciente=="Parkinson"  & 
                      participants$clinica_neuro == "Pendiente" & 
                      participants$eeg == "Pendiente coordinación" & 
                      participants$mri == "Pendiente coordinación",])),
  "")

sin_tareasD <- ifelse(
  nrow(participants[participants$tipo_paciente=="DFT"  & 
                      participants$clinica_neuro == "Pendiente" & 
                      participants$eeg == "Pendiente coordinación" & 
                      participants$mri == "Pendiente coordinación",])>0,
  sprintf("%d DFT,",nrow(participants[participants$tipo_paciente=="DFT"  & 
                      participants$clinica_neuro == "Pendiente" & 
                      participants$eeg == "Pendiente coordinación" & 
                      participants$mri == "Pendiente coordinación",])),
  "")


```

Breve resumen tablas: 

\justify 
Existen `r nrow(participants)` participantes que han aceptado ser parte del proceso, de los cuales `r sum(participants$clinica_neuro == "Si" & participants$eeg == "Completa" & participants$mri == "Completa")` ya lo han completado (`r control_completos` `r alzheimer_completos` `r dft_completos` `r parkinson_completos`). Existen `r sum(participants$clinica_neuro == "Pendiente" & participants$eeg == "Pendiente coordinación" & participants$mri == "Pendiente coordinación")` participantes (`r sin_tareasA` `r sin_tareasB` `r sin_tareasC` `r sin_tareasD`) que no han iniciado actividades.

```{r actividad avance,include=FALSE}

# Count the occurrences of each activity
actividades_conteo <- participants %>% summarise(`Evaluaciones clínicas`=sum(clinica_neuro =="Si"),
                                                 Electroencefalograma =sum(eeg =="Completa"),
                                                 `Resonancias magnéticas` = sum(mri =="Completa"))

# Find the fastest activity
fastest_activity <- names(actividades_conteo)[which.max(unlist(actividades_conteo))]

setdiff(names(actividades_conteo), fastest_activity)->diferencias

# Display the results
result_message <- sprintf("El %s es la actividad en la que más rápido se ha avanzado, seguido de %s y luego %s.",fastest_activity, diferencias[1], diferencias[2])

result_message

ultima_actualizacion <- "14-07-2022"

ultima_actualizacion_2 <- "2022-07-14"

participants %>% 
  filter(fecha_clinica >= ultima_actualizacion_2,
           fecha_eeg>= ultima_actualizacion_2,
           fecha_mri >= ultima_actualizacion_2) %>% 
  summarise(sum(clinica_neuro=="Si" &
                  eeg == "Completa" & 
                  mri =="Completa"))->nuevos_completos;nuevos_completos
  
participants %>% 
  filter(fecha_clinica >= ultima_actualizacion_2) %>% 
  summarise(sum(clinica_neuro=="Si"))->nuevos_evaluacion;nuevos_evaluacion

participants %>% 
  filter(fecha_eeg>= ultima_actualizacion_2) %>%  
  summarise(sum(eeg=="Completa"))->nuevos_eeg;nuevos_eeg

participants %>% 
  filter(fecha_mri >= ultima_actualizacion_2) %>% 
  summarise(sum(mri=="Completa"))->nuevos_mri;nuevos_mri

# proceso complet
mensaje_A <- participants %>%
  filter(fecha_clinica > ultima_actualizacion_2,
         fecha_eeg     > ultima_actualizacion_2,
         fecha_mri     > ultima_actualizacion_2)


mensaje_completos <- ifelse(nrow(mensaje_A) > 0,
                                   sprintf("%d participants completaron el proceso,", 
                                           nrow(mensaje_A)),
                                   "no existen nuevos participantes que hayan completado el proceso.")

# evaluación clínica
mensaje_B <- participants %>%
  filter(fecha_clinica > ultima_actualizacion_2)

mensaje_evaluacion <- ifelse(nrow(mensaje_B) > 0,
                                   sprintf("Asimismo, %d nuevos participantes completaron su evaluación clínica,",
                                           nrow(mensaje_B)),
                             "Asimismo, no existen nuevos participantes que hayan realizado su evaluación clínica,")



mensaje_C <- participants %>%
  filter(fecha_eeg > ultima_actualizacion_2)

mensaje_eeg <- ifelse(nrow(mensaje_C) > 0,
                                   sprintf("%d nuevos participantes completaron su Electroencefalograma",
                                           nrow(mensaje_C)),
                             "No existen nuevos participantes que hayan realizado su Electroencefalograma")

mensaje_D <- participants %>%
  filter(fecha_mri > ultima_actualizacion_2)

mensaje_mri <- ifelse(nrow(mensaje_D) > 0,
                                   sprintf("y %d nuevos participantes completaron su Resonancia Magnética.",
                                           nrow(mensaje_D)),
                             "y no existen nuevos participantes que hayan realizado su Resonancia Magnética.")


paste("Desde la actualización del",ultima_actualizacion,mensaje_completos,mensaje_evaluacion,mensaje_eeg,mensaje_mri)->mensaje_ultimafecha

#Respecto de la actualización al día `r ultima_actualizacion`, `r nuevos_completos` participantes adicionales #completaron el proceso, 1 nuevo participante Parkinson ha sido reclutado, se realizaron 3 nuevas evaluaciones y #4 nuevos EEG.

```

`r result_message` 

`r mensaje_ultimafecha` 

Adicionalmente, se cuenta con aproximadamente 40 contactos de nuevos potenciales participantes Parkinson, pero estos no han sido contactados considerando la problemática asociada a las resonancias magnéticas. 


```{r actividad tabla 1,include=FALSE}

tabla_1A <- participants %>% 
  group_by(`Tipo paciente`=tipo_paciente) %>% 
  summarise(Cantidad=n(),
            `Eval Neuro` = sum(clinica_neuro=="Si"),
            EEG = sum(eeg=="Completa"),
            MRI = sum(mri=="Completa"),
            Completos = sum(clinica_neuro=="Si" & 
                              eeg == "Completa" &
                              mri == "Completa"));tabla_1A

tabla_1B <- tabla_1A %>% 
  summarise(`Tipo paciente`="Total",
            Cantidad=sum(Cantidad),
            `Eval Neuro` = sum(`Eval Neuro`),
            EEG = sum(EEG),
            MRI = sum(MRI),
            Completos = sum(Completos));tabla_1B

tabla_1final <- rbind(tabla_1A,tabla_1B);tabla_1final

kable(tabla_1final, caption = "Tabla 1. Participantes según actividades.")


```





``` {r show table,echo=FALSE}
#kable(tabla_1final, caption = "Tabla 1. Participantes según actividades.")
    
```
``` {r show table 2,echo=FALSE}
flextable(tabla_1final)%>% 
  set_table_properties(layout = "autofit") %>% 
  theme_vanilla() %>% 
  color(part = "header", color = "#666666") %>% 
  set_caption(caption = "Tabla 1. Participantes según actividades")->ft
ft


``` 


``` {r peligro de quedar fuera,echo=FALSE}


participants$fecha_clinica[is.na(participants$fecha_clinica)] <- Sys.Date()
participants$fecha_eeg[is.na(participants$fecha_eeg)] <- Sys.Date()
participants$fecha_mri[is.na(participants$fecha_mri)] <- Sys.Date()

participants$peligro_1 <- ifelse(!is.na(participants$fecha_clinica) & 
                                   !is.na(participants$fecha_eeg), abs(difftime(participants$fecha_eeg, participants$fecha_clinica, units = "days")), NA)

participants$peligro_2 <-  ifelse(!is.na(participants$fecha_eeg) & 
                                   !is.na(participants$fecha_mri), abs(difftime(participants$fecha_mri, participants$fecha_eeg, units = "days")), NA)

participants$peligro_participacion <- ifelse(participants$peligro_2 + participants$peligro_1 > 120, TRUE, FALSE)

nrow(participants[participants$peligro_participacion==TRUE,]) -> n_peligro

participants$peligro_participacion_2 <- participants$peligro_2 + participants$peligro_1


```


Respecto a los participantes con peligro que quedar fuera del estudio debido a los tiempos transcurridos entre los examenes **`r n_peligro` deberan ser retirados por superar los 120 días**. La Tabla 2 indica el participante y el tiempo para finalizar el proceso de examenes.

